【裁判字號】    90,保險小抗,1
【裁判日期】    900723
【裁判案由】    損害賠償
【裁判全文】
臺灣臺北地方法院民事裁定  九十年度保險小抗字第一號
    抗  告  人  明台產物保險股份有限公司
    法定代理人  陳曉堂
    訴訟代理人  侯國謀
    相  對  人  李峻陞即甲○.
右當事人間因損害賠償事件，對於中華民國九十年五月十五日本院台北簡易庭裁定（
九十年度北保險字第三八號）提起抗告，本院裁定如左：
    主      文
原裁定廢棄。
    理      由
一、抗告意旨略以：本件車禍發生地位於台北市○○○路與漢口街處，亦即侵權行為
    地在台北市○○○路與漢口街處，該侵權行為地屬臺灣臺北地方法院管轄。原告
    依同法第十五條之規定，以侵權行為地之臺灣臺北地方法院為管轄法院，並無違
    誤等語。
二、按訴訟，由被告住所地之法院管轄。又因侵權行為涉訟者，得由行為地之法院管
    轄。民事訴訟法第一條第一項前段、第十五條第一項分別定有明文。查，抗告人
    係以相對人李峻陞（即甲○○）駕駛牌照號碼ＩＭ─二六八０號車，於民國八十
    八年五月十六日十時四十五分許行經台北市○○○路與漢口街處時，因未保持安
    全距離且車速過快之過失，致撞及抗告人所承保之被保險人楊玫玫所有之牌照號
    碼Ｔ６─０九０五號自用小客車，造成該車毀損，抗告人已依保險契約賠付被保
    險人修理費用共計新台幣（以下同）二萬零五百七十四元（包括工資一萬三千一
    百四十一元、零件七千四百三十三元），此項損害係肇因於相對人駕駛過失所致
    ，依法自應負賠償之責，爰依保險法第五十三條之規定代位被保險人起訴，請求
    判命李峻陞應如數給付並加計法定遲延利息等語。而抗告人起訴狀雖記載甲○○
    住「台北縣土城市○○路四七之一號」，惟依卷附李峻陞（即甲○○）之戶籍謄
    本記載，其現住址為「嘉義市○區○○街一八０號六樓四」，係於九十年五月十
    五日始遷入，遷入前原住「台北市○○區○○路一段三五０號四樓之二七」，而
    抗告人係於九十年四月二十四日起訴，亦有原審起訴狀上收狀戳可稽，況依起訴
    狀所載，保險事故發生地即侵權行為地係在台北市○○○路與漢口街處，該侵權
    行為地係在本院轄區，依上開規定，本院應有管轄權，從而，抗告人向本院起訴
    ，即無不合，原審不察，誤以本院為無管轄權而裁定移送臺灣板橋地方法院，尚
    有未洽，抗告意旨指摘原裁定不當，聲明廢棄原裁定為有理由，爰由本院合議庭
    裁定如主文第一項所示。
三、據上結論，本件抗告為有理由，依民事訴訟法第四百三十六條之二十四第一項、
    第四百三十六條之三十二第三項、第四百九十二條第二項，裁定如主文。
中      華      民      國    九十      年      七      月     二十三   日
                                            民事第三庭審判長法官  楊絮雲
                                                      法      官  翁昭蓉
                                                      法      官  張明輝
右為正本係照原本作成
不得抗告
中      華      民      國    九十      年      七      月     二十三   日
                                                      書  記  官  周其祥


司法院資訊處製作；財團法人民間司法改革基金會備份。
